# 陈老师，给您拜个早年吧。

提问人：yemingzhu1980 时间：2011-02-01 22:21:28
陈老师，上个月我才在论坛注册了帐号，不到两个月的时间几乎每天都上论坛看有没有您的回复。看到您的回复真的学到了书本上难以学到的东西。在此对您说声辛苦了。明天是大年三十了，也是 2010 年最后一天了(阴历），在这里提前给您拜个早年，祝您全家身体健康，新年快乐！ 同时也祝愿我们的论坛能越办越好，更上一层楼！

回答人：chenyiwei
谢谢各位！在此也给本版面上的全体网友拜个早年，祝愿各位新年快乐，万事如意，心想事成！